【裁判字號】    89,交抗,957
【裁判日期】    891127
【裁判案由】    聲明異議
【裁判全文】
臺灣高等法院臺中分院刑事裁定                    八十九年度交抗字第九五七號
    抗 告人 即
    受 處分 人  甲○○
右抗告人因聲明異議案件，不服臺灣臺中地方法院中華民國八十九年十一月二十七日
所為裁定（八十九年度交聲字第一二八號）提起抗告，本院裁定如左：
    主  文
抗告駁回。
    理  由
一、按汽車駕駛人飲酒後其吐氣所含酒精成份超過每公升○．二五毫克以上者，不得
    駕車；又汽車駕駛人，駕駛汽車酒精濃度過量者，處新臺幣六千元以上一萬二千
    元以下罰鍰，並當場禁止其駕駛及吊扣其駕駛執照六個月，道路交通安全規則第
    一百十四條第二款、道路交通管理處罰條例第三十五條第一項第一款分別定有明
    文。另依違反道路交通管理事件統一裁量表規定，違反道路交通管理處罰條例第
    三十五條第一項規定，於期限內繳納罰款者，處以法定最低額，逾期者，處以法
    定最高額。
二、本件抗告人即受處分人甲○○於原審法院聲明異議意旨略以：伊自覺應無超過規
    定值，且舉發單位無法證明該酒精測試器之檢測值準確無誤，原處分機關交通部
    公路局臺中區監理所未予詳查，即遽予裁罰，自有違誤，為此向原審法院聲明異
    議請求撤銷原處分云云。惟查民國（下同）八十九年七月二十四日凌晨三時三十
    分許，臺中市警察局第一分局民權派出所警員鄭宏彬等人，在臺中市○○路與英
    才路路口執行臨檢勤務時，攔下車號ＮＸ－七四三八號自小客車，車上受處分人
    有酒氣，經對受處分人測試其酒精濃度為每公升○．二八毫克，遂當場製單舉發
    ，並由受處分人當場簽名無訛等情，業經証人即本件舉發之執勤警員鄭宏彬於原
    審法院調查時結証屬實，並有臺中市警察局舉發違反道路交通管理事件通知單乙
    紙、該通知單收受聯簽名乙紙附卷可憑，且受處分人就其上開事實亦不爭執。其
    次，該酒精測試器均定期保養檢查，縱或有誤差，亦在可容許之範圍內，此有臺
    中市警察局第一分局書函在卷可稽。是受處分人上開聲明異議意旨，要屬事後卸
    責之詞，不足採信，受處分人確有違反道路交通管理處罰條例第三十五條第一項
    第一款之事實，堪以認定。從而原處分機關據以援引上開規定，逕行裁處，於法
    並無不合。原審法院因認本件聲明異議為無理由，而予駁回，經核於法尚無不合
    。受處分人抗告意旨仍執陳詞，任意指摘原裁定不當，非有理由，應予駁回。
三、爰依道路交通事件處理辦法第二十五條、第二十六條、刑事訴訟法第四百十二條
    裁定如主文。
中      華      民      國      八十九    年    十二    月    二十九    日
                                    臺灣高等法院臺中分院刑事第十庭
                                          審判長法  官  林  照  明
                                                法  官  李  寶  堂
                                                法  官  蕭  廣  政
右正本證明與原本無異。
不得再抗告。
                                                書記官  黃  禎  祥
中      華      民      國      九十      年      一      月     二     日
                                                                        Ｄ


司法院資訊處製作；財團法人民間司法改革基金會備份。
